【裁判字號】    98,訴,417
【裁判日期】    990716
【裁判案由】    違反毒品危害防制條例等
【裁判全文】
臺灣嘉義地方法院刑事判決               98年度訴字第417號
公  訴  人  臺灣嘉義地方法院檢察署檢察官
被      告  戊○○
選任辯護人  黃逸柔律師
上列被告因違反毒品危害防制條例等案件，經檢察官提起公訴（
98年度偵字第683、2374號）及追加起訴（98年度偵字第5225號
），本院判決如下：
    主  文
戊○○犯如附表一、二罪刑欄所示之罪，均累犯，各處如附表一
、二罪刑欄所示之刑。應執行有期徒刑玖年，附表三編號1所示
之第二級毒品甲基安非他命均沒收銷燬之，編號2至5所示之物均
沒收；販賣第二級毒品所得合計新臺幣壹萬陸仟伍佰元沒收，如
全部或一部不能沒收時，以其財產抵償之。
    犯 罪 事 實
一、戊○○前於民國93年間，因違反毒品危害防制條例案件，經
    本院93年度易緝字第2號判決判處有期徒刑6月確定，於95年
    7月20日易科罰金執行完畢出監。詎仍不知悔改，明知甲基
    安非他命屬毒品危害防制條例所定之第二級毒品，未經許可
    不得非法持有、販賣，竟基於販賣第二級毒品以營利之犯意
    ，均以其所有之0000000000號行動電話與購毒者聯繫後，於
    附表一所示之時間、地點，販賣如附表一所示金額之甲基安
    非他命與如附表一所示之購毒者，合計得款新臺幣（以下同
    ）16,500元。
二、戊○○明知甲基安非他命屬毒品危害防制條例所定之第二級
    毒品及藥事法所定之禁藥，未經許可，亦不得非法轉讓，竟
    基於轉讓禁藥之犯意，於如附表二所示之時間、地點，無償
    轉讓淨重未達10公克之禁藥即第二級毒品甲基安非他命予如
    附表二所示之對象。
三、嗣經警依法對戊○○所有之上開0000000000號行動電話實施
    通訊監察，並於98年1月16日下午2時30分許在嘉義縣民雄鄉
    褔樂村光明二街230號前查獲戊○○，對其盤查，並扣得其
    所有如附表三所示之物，始偵悉上情。
四、案經嘉義縣警察局移送及嘉義市政府警察局第一分局報告臺
    灣嘉義地方法院檢察署檢察官偵查起訴。
    理  由
一、按被告以外之人於審判外之陳述，經當事人於審判程序同意
    作為證據，法院審酌該言詞陳述或書面陳述作成時之情況，
    認為適當者，亦得為證據。當事人、代理人或辯護人於法院
    調查證據時，知有第159條第1項不得為證據之情形，而未於
    言詞辯論終結前聲明異議，視為有前項之同意，刑事訴訟法
    第159條之5定有明文。其第2項規定乃係基於證據資料愈豐
    富，愈有助於真實發現之理念，酌採當事人進行主義之證據
    處分權原則，並強化言詞辯論主義，透過當事人等到庭所為
    之法庭活動，在使訴訟程序順暢進行之要求下，承認傳聞證
    據於一定條件內，得具證據適格。此種「擬制同意」，因與
    同條第1項之明示同意有別，實務上常見當事人等係以「無
    異議」或「沒有意見」表示之，斯時倘該證據資料之性質，
    已經辯護人閱卷而知悉，或自起訴書之記載而了解，或偵、
    審中經檢察官、審判長、受命法官、受託法官告知，或被告
    逕為認罪答辯或有類似之作為、情況，即可認該相關人員於
    調查證據之時，知情而合於擬制同意之要件；而所謂「審酌
    該陳述作成時之情況，認為適當」者，係指依各該審判外供
    述證據製作當時之過程、內容、功能等情況，是否具備合法
    可信之適當性保障，加以綜合判斷而言；倘法院審酌結果，
    認為該等證據於作成時並無可信度明顯過低之情事者，即應
    認具有適當性，而具有證據能力。查本件業據被告戊○○為
    認罪答辯，且經提示認定事實所援引具傳聞性質之言詞及書
    面證據，當事人及辯護人均對於證據能力表示無意見（見本
    院98年度訴字第417號卷--以下稱本院卷--第59頁），亦未
    於本案言詞辯論終結前關於證據能力聲明異議，而本院審酌
    該等審判外陳述作成當時之過程、內容、功能等情況綜合判
    斷，認具備合法可信之適當性保障而具證據能力，得採為認
    定事實之基礎。
二、上開犯罪事實，業據被告自白不諱（見本院卷第285頁、第
    307頁至第308頁、第318頁至第321頁），核與證人甲○○、
    乙○○、丙○○於本院審理中（見本院卷第233頁至第235頁
    、第238頁、第180頁）、丁○○、黃秋蓉於偵查中（見683
    號偵卷第12頁至第13頁、2374號偵卷第6頁）、己○○於警
    詢及偵查中（見嘉義縣警察局嘉縣警刑科偵字第0980083325
    號刑案偵查卷宗--以下稱警A卷--第12頁、5225號偵卷第4頁
    ）證述情節相符，此外，並有搜索扣押筆錄、扣押物品目錄
    表、指認犯罪嫌疑人照片（證人甲○○、乙○○、丙○○、
    丁○○、黃秋蓉、己○○等人指認被告）、通聯調閱查詢單
    、本院97年度聲監字第468號、97年度聲監續字第385號通訊
    監察書、通訊監察譯文各1份等附卷（見嘉義縣警察局嘉縣
    警刑科偵字第0980075678號刑案偵查卷宗--以下稱警B卷--
    第23頁至第26頁、第33頁至第56頁，嘉義市政府警察局第一
    分局嘉市警一偵字第0980000898號刑案偵查卷宗第6頁、第7
    頁至第10頁，警A卷第18頁，683號偵卷第76頁至第77頁，警
    聲搜卷第5頁至第8頁）及如附表三所示之物扣案可稽。而本
    件係自97年11月19日開始對被告所有上開行動電話實施通訊
    監察，故無在此之前被告與購毒者談論交易毒品之通訊監察
    譯文，然由97年11月9日後所取得被告與購毒者談論交易毒
    品之通訊監察譯文，亦可佐證被告及證人上開關於97年11月
    19日前毒品交易之自白、證述屬實。又甲基安非他命乃毒品
    危害防制條例所列管具成癮性、濫用性之第二級毒品，危害
    社會甚深，嚴禁持有、轉讓、製造、運輸及販賣等，罪刑非
    輕，販賣毒品乃懸為厲禁之重罪，從事者莫不極盡隱諱之能
    事，唯恐遭致查緝，故得來不易之毒品，除因特別情事偶爾
    無償轉讓，間或與人分享外，衡情倘無利可圖，諒無平白蹈
    陷重典無端供應他人之理。本件被告與購毒者彼此間，僅止
    於朋友關係，並無特殊密切之親故關係，卻仍鋌而走險，議
    款交付物稀價昂之甲基安非他命，被告亦自承有從中賺取甲
    基安非他命供己施用（見警B卷第4頁），堪認其販賣甲基安
    非他命確有營利之意圖甚明。足認被告上開任意性自白與事
    實相符，堪予採信。本件事證明確，被告犯行堪以認定。
三、被告於附表一行為後，毒品危害防制條例第4條第2項業經修
    正公布施行。按行為後法律有變更者，適用行為時之法律，
    但行為後之法律有利於行為人者，適用最有利於行為人之法
    律，現行刑法第2條第1項定有明文。而修正前該條例第4條
    第2項規定：「製造、運輸、販賣第二級毒品者，處無期徒
    刑或7年以上有期徒刑，得併科新臺幣700萬元以下罰金。」
    ，修正後該條項則規定：「製造、運輸、販賣第二級毒品者
    ，處無期徒刑或7年以上有期徒刑，得併科新臺幣1,000萬元
    以下罰金。」，新舊法比較結果，修正後之規定未較修正前
    規定有利於被告，依刑法第2條第1項前段規定，此部分仍應
    適用修正前該條例第4條第2項規定。又查甲基安非他命為毒
    品危害防制條例第2條第2項第2款所定之第二級毒品；同條
    例第11條第4項規定持有毒品達一定數量者，加重其刑至二
    分之一，其標準由行政院定之，而行政院即於93年1月7日公
    布「轉讓持有毒品加重其刑之數量標準」，其第2條第1項第
    2款規定轉讓、持有第二級毒品淨重10公克以上者，應加重
    其刑至二分之一。再甲基安非他命亦屬於藥事法所稱之禁藥
    （即藥事法第22條第1項第1款所稱之「經中央衛生主管機關
    明令公告禁止製造、調劑、輸入、輸出、販賣或陳列之毒害
    藥品」），明知為禁藥而轉讓者，藥事法第83條亦定有處罰
    明文；故行為人明知為禁藥即甲基安非他命而轉讓予他人者
    ，除成立毒品危害防制條例第8條第2項之轉讓第二級毒品罪
    外，亦構成藥事法第83條第1項之轉讓禁藥罪，此係屬同一
    犯罪行為而同時有二種法律可資處罰之法條（規）競合情形
    ，應依「重法優於輕法」、「後法優於前法」等法理，擇一
    處斷；而毒品危害防制條例第8條第2項轉讓第二級毒品罪之
    法定本刑為「6月以上5年以下有期徒刑，得併科新臺幣70萬
    元以下罰金」，93年4月21日修正後藥事法第83條第1項轉讓
    禁藥罪之法定本刑為「7年以下有期徒刑，得併科新臺幣500
    萬元以下罰金」，行為人轉讓甲基安非他命之情節（亦即其
    轉讓之數量及對象）如無應依毒品危害防制條例第8條第6項
    及第9條之規定加重其刑至二分之一之情形，則修正後藥事
    法第83條第1項之罪之法定本刑，顯較毒品危害防制條例第8
    條第2項之罪之法定本刑為重，依前述「重法優於輕法」之
    法理，自應優先適用藥事法第83條第1項之規定處斷。查本
    件被告轉讓之甲基安非他命僅係臨時為因應毒癮所需，且參
    諸毒品價格昂貴，衡情被告所轉讓之甲基安非他命數量應未
    達「轉讓毒品加重其刑之數量標準」所定「第二級毒品：淨
    重10公克以上」之加重其刑標準，自應優先適用藥事法第83
    條第1項之規定處斷，而非論以轉讓第二級毒品罪。公訴意
    旨認被告以一轉讓行為，同時觸犯轉讓第二級毒品及轉讓禁
    藥罪嫌，為想像競合犯，應從一重依轉讓禁藥罪處斷，尚有
    誤會。
四、核被告如附表一所為，均係犯修正前毒品危害防制條例第4
    條第2項之販賣第二級毒品罪；如附表二所為，則均係犯藥
    事法第83條第1項之轉讓禁藥罪。被告持有甲基安非他命之
    低度行為，為販賣之高度行為所吸收，均不另論罪。又刑法
    修正廢止連續犯之規定後，除具有複次行為外觀之接續犯、
    集合犯仍為一罪評價外，各複次行為當本於一行為一罪一罰
    之原則予以論處。而毒品販賣或轉讓行為，本質上並非必然
    具有複次性，立法者亦無兼包含攝、聚多成一之擬制意思，
    社會通念尤難容忍一再違犯，是被告所犯上開應予分論併罰
    。公訴意旨認被告分別多次販賣、轉讓甲基安非他命予同一
    對象，應分別論以接續犯之行為，僅各成立一個販賣第二級
    毒品罪、轉讓禁藥罪，容有誤會。被告前於93年間，因違反
    毒品危害防制條例案件，經本院93年度易緝字第2號判決判
    處有期徒刑6月確定，於95年7月20日易科罰金執行完畢出監
    之情，有臺灣高等法院被告前案紀錄表1份在卷可查（見本
    院卷第13頁至第16頁），其於受徒刑之執行完畢後，5年以
    內故意再犯本件有期徒刑以上之罪，均為累犯，應依法各加
    重其刑（法定本刑為無期徒刑部分，依法不得加重）。審酌
    被告四肢健全，竟不思循正途賺取金錢，反意圖牟取暴利，
    販賣甲基安非他命另轉讓甲基安非他命予他人，戕害國人健
    康惡性非輕，惟能坦承犯行尚知悔悟之態度、所販賣、轉讓
    毒品之次數、數量、國中肄業之教育程度、未婚、從事送瓦
    斯工作、經濟狀況不好等一切情狀，認起訴書建議判處有期
    徒刑12年尚屬過重，爰分別量處如主文所示之刑，並定其應
    執行之刑。
五、又按查獲之第二級毒品，不問屬於犯人與否，均沒收銷燬之
    ，毒品危害防制條例第18條第1項前段定有明文；以營利為
    目的販入毒品，經多次販賣後，持有剩餘毒品被查獲，其各
    次販賣毒品行為，固應併合處罰，惟該持有剩餘毒品之低度
    行為，應僅為最後一次販賣毒品之高度行為所吸收，不另論
    罪，則就該查獲之賸餘毒品，自祇能於最後一次販賣毒品罪
    宣告沒收銷燬，不得於各次販賣毒品罪均一併宣告。又依同
    條例第19條第1項規定，犯第4條第2項販賣第二級毒品罪者
    ，其供犯罪所用或因犯罪所得之財物，應沒收之，如全部或
    一部不能沒收時，追徵其價額或以其財產抵償之。是得依該
    條例第19條第1項規定宣告沒收者，係指供犯罪所用之物，
    不及於供犯罪預備之物，倘係供犯罪預備之物，且屬犯人所
    有，得依刑法第38條第1項第2款規定諭知沒收。職是，本件
    扣案之甲基安非他命2包（含包裝袋毛重共1公克），屬第二
    級毒品，不問屬於犯人與否，均應依毒品危害防制條例第18
    條第1項前段規定，在附表一編號12項下宣告沒收銷燬之；
    上開甲基安非他命之包裝袋2個，均具防止內容物裸露、逸
    出及潮濕功能，係被告所有供販賣甲基安非他命使用之物，
    應依毒品危害防制條例第19條第1項規定，亦在附表一編號1
    2項下宣告沒收。另扣案吸管2支及0000000000號行動電話1
    具（含SIM卡1張）係供本件販賣甲基安非他命使用之物，且
    均係被告所有，均應依毒品危害防制條例第19條第1項規定
    宣告沒收；未扣案販賣第二級毒品所得共16,500元，亦應依
    毒品危害防制條例第19條第1項規定宣告沒收，如全部或一
    部不能沒收時，以被告之財產抵償之。扣案未使用過夾鏈袋
    41個則係被告所有供販賣甲基安非他命預備之物，應依刑法
    第38條第1項第2款規定諭知沒收。至其他扣案之毒品吸食器
    等物品，均與本件販賣甲基安非他命及轉讓禁藥之犯行無關
    ，業據被告供述在卷，並無積極證據證明上開扣案物品確係
    供本件犯行所用或所得之物，且非違禁物，亦不併予宣告沒
    收，均附此敘明。
六、公訴意旨另以：被告另於97年7月間至同年11月23日止，在
    嘉義市○○○路上光眼鏡行前，每次均以2,000元代價販賣
    安非他命各1包與證人甲○○，共計4次（見起訴書附表編號
    1）云云。經查：
（一）按檢察官代表國家提起公訴，依檢察一體原則，蒞庭實行
      公訴之檢察官如發現起訴書認事用法有明顯錯誤，固得本
      於自己確信之法律見解，於論告時變更起訴之法條，或另
      為其他適當之主張。然刑事訴訟之審判，係採彈劾主義，
      亦即不告不理原則，法院對於被告之行為，應受審判之對
      象（範圍），乃指起訴書（或自訴狀）所記載之被告「犯
      罪事實」（包括與之有連續犯、想像競合犯、牽連犯等具
      有同一案件關係之犯罪事實）而言。起訴係一種訴訟上之
      請求，犯罪已經起訴，產生訴訟繫屬及訴訟關係，法院即
      有審判之權利及義務。是以若起訴書犯罪事實欄內，對此
      項行為已予以記載，即為法院應予審判之對象。審判之事
      實範圍，既以起訴之事實（包括擴張之事實）為範圍，如
      事實已經起訴而未予裁判，自屬違背法令，此觀刑事訴訟
      法第379條第12款規定自明。訴經提起後，於符合同法第2
      65條之規定，固許檢察官得為訴之追加，但仍以舊訴之存
      在為前提；必要時，檢察官亦得依同法第269條規定，以
      「撤回書」敘述理由請求撤回起訴；惟單一案件之事實，
      僅就一部分事實撤回起訴，基於審判不可分之關係，並不
      生撤回效力，而犯罪事實之一部減縮（即起訴事實大於判
      決事實），應分別情形於理由內為說明，刑事訴訟法對此
      尚無所謂擬制撤回起訴之規定。又本法亦無如民事訴訟法
      設有訴之變更之規定，得許檢察官就其所起訴之被告或犯
      罪事實加以變更，其聲請變更，除係具有另一訴訟之情形
      ，應分別辦理外，並不生訴訟法上之效力，法院自不受其
      拘束。司法審判實務中，蒞庭實行公訴之檢察官於其提出
      之「論告書」或於言詞辯論時所為之主張或陳述，常有與
      起訴書所載犯罪事實不盡相同之情形。於此，應先究明其
      論告時之所述，究屬訴之追加、撤回或變更範疇，抑或原
      本係屬於起訴效力所及之他部事實之擴張、或起訴事實之
      一部減縮，而異其處理方式（如屬後者事實之擴張、減縮
      ，應僅在促使法院之注意，非屬訴訟上之請求）。除撤回
      起訴已生效力，其訴訟關係已不存在，法院無從加以裁判
      外，其他各種情形，法院自不得僅就檢察官論告時所陳述
      或主張之事實為裁判，而置原起訴事實於不顧。本件起訴
      書「犯罪事實」（起訴書附表編號1）係記載：被告於97
      年7月間至同年11月23日止，在嘉義市○○○路上光眼鏡
      行前，每次均以2,000元代價販賣安非他命各1包與證人甲○○，「共計10次」；嗣蒞庭實行公訴之檢察官所提「補
      充理由書」，就上開犯罪事實限縮為「販賣5次」（見本
      院卷第80頁至第83頁），復於本院審理中言詞聲明更正限
      縮為「販賣6次」（見本院卷第237頁、第320頁），則依
      上揭說明，蒞庭實行公訴之檢察官於本院審理時雖否定起
      訴書所載之部分犯罪事實，然此並非訴訟上之請求，應僅
      係對於起訴之全部事實，促請法院注意其有無一部無罪之
      情形，尚不生撤回起訴與否之問題，本院仍應就起訴書所
      記載之全部犯罪事實加以審判，先予敘明。
（二）訊據被告堅決否認有何上揭犯行，且據證人甲○○、乙○○於本院審理中證述之情節，亦僅能認定被告確有如附表
      一編號1至6所示販賣甲基安非他命與證人甲○○之犯行，
      無從認定被告尚有其他4次販賣甲基安非他命與證人甲○○之犯行（見本院卷第222頁至第251頁），依其他卷證資
      料，亦無足認被告於前述6次販賣甲基安非他命與證人甲○○外，尚有其他販賣甲基安非他命與證人甲○○之犯行
      。蒞庭實行公訴之檢察官亦認其他販賣甲基安非他命與證
      人甲○○之部分犯罪嫌疑不足，故於本院審理中加以限縮
      如上。是以，本院依檢察官所舉出之上開證據及調查證據
      之結果，對於被告是否有公訴意旨所指之此部分販賣甲基
      安非他命犯行，仍有合理懷疑存在，尚未達有罪之確信。
      此外，復查無其他積極確切之證據足以證明被告確有如公
      訴意旨所指之此部分犯行，終不能達被告此部分犯嫌罪證
      確鑿之心證程度，為免冤抑，綜合全案事證及辯論意旨，
      認不能證明被告此部分犯罪，基於無罪推定原則，此部分
      原應為被告無罪之諭知，惟公訴意旨認此部分若成立犯罪
      與前揭經論罪科刑如附表一編號1至6所示之犯行部分具有
      接續犯之一罪關係，本院就此部分即不另為無罪之諭知，
      附此敘明。
據上論斷、應依刑事訴訟法第299條第1項前段，毒品危害防制條
例第4條第2項（修正前）、第18條第1項前段、第19條第1項，藥
事法第83條第1項，刑法第11條、第2條第1項前段、第47條第1項
、第38條第1項第2款、第51條第5款，判決如主文。
本案經檢察官林俊良到庭執行職務。
中    華    民    國    99    年    7     月    16    日
                  刑事第四庭  審判長法  官  蔡憲德
                                    法  官  梁淑美
                                    法  官  吳育霖
以上正本證明與原本無異。
如不服本判決應於收受判決後10日內向本院提出上訴書狀，並應
敘述具體理由；其未敘述上訴理由者，應於上訴期間屆滿後20日
內向本院補提理由書（均須按他造當事人之人數附繕本）「切勿
逕送上級法院」。告訴人或被害人如對於本判決不服者，應具備
理由請求檢察官上訴，其上訴期間之計算係以檢察官收受判決正
本之日期為準。
中    華    民    國    99    年    7     月    16    日
                                    書記官  陳俊男
附錄本案論罪科刑法條：
修正前毒品危害防制條例第4條
製造、運輸、販賣第一級毒品者，處死刑或無期徒刑；處無期徒
刑者，得併科新臺幣1千萬元以下罰金。
製造、運輸、販賣第二級毒品者，處無期徒刑或7年以上有期徒
刑，得併科新臺幣7百萬元以下罰金。
製造、運輸、販賣第三級毒品者，處5年以上有期徒刑，得併科
新臺幣5百萬元以下罰金。
製造、運輸、販賣第四級毒品者，處3年以上10年以下有期徒刑
，得併科新臺幣3百萬元以下罰金。
製造、運輸、販賣專供製造或施用毒品之器具者，處1年以上7年
以下有期徒刑，得併科新臺幣1百萬元以下罰金。
前五項之未遂犯罰之。
藥事法第83條
明知為偽藥或禁藥，而販賣、供應、調劑、運送、寄藏、牙保、
轉讓或意圖販賣而陳列者，處7年以下有期徒刑，得併科新臺幣5
百萬元以下罰金。
犯前項之罪，因而致人於死者，處7年以上有期徒刑，致重傷者
，處3年以上12年以下有期徒刑。
因過失犯第1項之罪者，處2年以下有期徒刑、拘役或科新臺幣30
萬元以下罰金。
第1項之未遂犯罰之。
附表一：（販賣第二級毒品）
┌──┬────┬──────┬───────┬───────┬───────────┐
│編號│購 毒 者│交 易 時 間 │交  易  地  點│交  易  內  容│    罪         刑     │
├──┼────┼──────┼───────┼───────┼───────────┤
│ 1  │甲○○（│97年7月間某 │嘉義市○○○路│被告販賣甲基安│戊○○販賣第二級毒品，│
│    │有時由其│日          │上光眼鏡行前或│非他命1小包， │累犯，處有期徒刑柒年陸│
│    │妻乙○○│            │軍輝橋附近等處│得款新臺幣（以│月。附表三編號3至5所示│
│    │代為出面│            │              │下同）1,000元 │之物均沒收；販賣第二級│
│    │向被告購│            │              │。            │毒品所得新臺幣壹仟元沒│
│    │買）    │            │              │              │收，如全部或一部不能沒│
│    │        │            │              │              │收時，以其財產抵償之。│
├──┤        ├──────┤              ├───────┼───────────┤
│ 2  │        │編號1之後至 │              │被告販賣甲基安│戊○○販賣第二級毒品，│
│    │        │97年11月23日│              │非他命1小包， │累犯，處有期徒刑柒年柒│
│    │        │間某日      │              │得款3,000元。 │月。附表三編號3至5所示│
│    │        │            │              │              │之物均沒收；販賣第二級│
│    │        │            │              │              │毒品所得新臺幣參仟元沒│
│    │        │            │              │              │收，如全部或一部不能沒│
│    │        │            │              │              │收時，以其財產抵償之。│
├──┤        ├──────┤              ├───────┼───────────┤
│ 3  │        │編號2之後至 │              │被告販賣甲基安│戊○○販賣第二級毒品，│
│    │        │97年11月23日│              │非他命1小包， │累犯，處有期徒刑柒年柒│
│    │        │間某日      │              │得款3,000元。 │月。附表三編號3至5所示│
│    │        │            │              │              │之物均沒收；販賣第二級│
│    │        │            │              │              │毒品所得新臺幣參仟元沒│
│    │        │            │              │              │收，如全部或一部不能沒│
│    │        │            │              │              │收時，以其財產抵償之。│
├──┤        ├──────┤              ├───────┼───────────┤
│ 4  │        │編號3之後至 │              │被告販賣甲基安│戊○○販賣第二級毒品，│
│    │        │97年11月23日│              │非他命1小包， │累犯，處有期徒刑柒年陸│
│    │        │間某日      │              │得款1,000元。 │月。附表三編號3至5所示│
│    │        │            │              │              │之物均沒收；販賣第二級│
│    │        │            │              │              │毒品所得新臺幣壹仟元沒│
│    │        │            │              │              │收，如全部或一部不能沒│
│    │        │            │              │              │收時，以其財產抵償之。│
├──┤        ├──────┤              ├───────┼───────────┤
│ 5  │        │編號4之後至 │              │被告販賣甲基安│戊○○販賣第二級毒品，│
│    │        │97年11月23日│              │非他命1小包， │累犯，處有期徒刑柒年陸│
│    │        │間某日      │              │得款1,000元。 │月。附表三編號3至5所示│
│    │        │            │              │              │之物均沒收；販賣第二級│
│    │        │            │              │              │毒品所得新臺幣壹仟元沒│
│    │        │            │              │              │收，如全部或一部不能沒│
│    │        │            │              │              │收時，以其財產抵償之。│
├──┤        ├──────┤              ├───────┼───────────┤
│ 6  │        │97年11月23日│              │被告販賣甲基安│戊○○販賣第二級毒品，│
│    │        │            │              │非他命1小包， │累犯，處有期徒刑柒年陸│
│    │        │            │              │得款2,000元。 │月。附表三編號3至5所示│
│    │        │            │              │              │之物均沒收；販賣第二級│
│    │        │            │              │              │毒品所得新臺幣貳仟元沒│
│    │        │            │              │              │收，如全部或一部不能沒│
│    │        │            │              │              │收時，以其財產抵償之。│
├──┼────┼──────┼───────┼───────┼───────────┤
│ 7  │己○○  │97年10月間某│嘉義縣東石鄉三│被告販賣甲基安│戊○○販賣第二級毒品，│
│    │        │日          │家村三塊厝蔡金│非他命1小包， │累犯，處有期徒刑柒年陸│
│    │        │            │順之漁塭等處  │得款1,500元。 │月。附表三編號3至5所示│
│    │        │            │              │              │之物均沒收；販賣第二級│
│    │        │            │              │              │毒品所得新臺幣壹仟伍佰│
│    │        │            │              │              │元沒收，如全部或一部不│
│    │        │            │              │              │能沒收時，以其財產抵償│
│    │        │            │              │              │之。                  │
├──┤        ├──────┤              ├───────┼───────────┤
│ 8  │        │編號7之後至 │              │被告販賣甲基安│戊○○販賣第二級毒品，│
│    │        │98年1月14日 │              │非他命1小包， │累犯，處有期徒刑柒年陸│
│    │        │間某日      │              │得款1,000元。 │月。附表三編號3至5所示│
│    │        │            │              │              │之物均沒收；販賣第二級│
│    │        │            │              │              │毒品所得新臺幣壹仟元沒│
│    │        │            │              │              │收，如全部或一部不能沒│
│    │        │            │              │              │收時，以其財產抵償之。│
├──┤        ├──────┤              ├───────┼───────────┤
│ 9  │        │編號8之後至 │              │被告販賣甲基安│戊○○販賣第二級毒品，│
│    │        │98年1月14日 │              │非他命1小包， │累犯，處有期徒刑柒年陸│
│    │        │間某日      │              │得款1,000元。 │月。附表三編號3至5所示│
│    │        │            │              │              │之物均沒收；販賣第二級│
│    │        │            │              │              │毒品所得新臺幣壹仟元沒│
│    │        │            │              │              │收，如全部或一部不能沒│
│    │        │            │              │              │收時，以其財產抵償之。│
├──┤        ├──────┤              ├───────┼───────────┤
│ 10 │        │98年1月14日 │              │被告販賣甲基安│戊○○販賣第二級毒品，│
│    │        │            │              │非他命1小包， │累犯，處有期徒刑柒年陸│
│    │        │            │              │得款1,000元。 │月。附表三編號3至5所示│
│    │        │            │              │              │之物均沒收；販賣第二級│
│    │        │            │              │              │毒品所得新臺幣壹仟元沒│
│    │        │            │              │              │收，如全部或一部不能沒│
│    │        │            │              │              │收時，以其財產抵償之。│
├──┼────┼──────┼───────┼───────┼───────────┤
│ 11 │丁○○  │98年1月上旬 │嘉義市及嘉義縣│被告販賣甲基安│戊○○販賣第二級毒品，│
│    │        │某日        │民雄鄉牛稠溪交│非他命1小包， │累犯，處有期徒刑柒年陸│
│    │        │            │接處旁        │得款500元。   │月。附表三編號3至5所示│
│    │        │            │              │              │之物均沒收；販賣第二級│
│    │        │            │              │              │毒品所得新臺幣伍佰元沒│
│    │        │            │              │              │收，如全部或一部不能沒│
│    │        │            │              │              │收時，以其財產抵償之。│
├──┤        ├──────┼───────┼───────┼───────────┤
│ 12 │        │98年1月15日 │嘉義市○○路口│被告販賣甲基安│戊○○販賣第二級毒品，│
│    │        │            │              │非他命1小包， │累犯，處有期徒刑柒年陸│
│    │        │            │              │得款500元。   │月。附表三編號1所示之 │
│    │        │            │              │              │第二級毒品甲基安非他命│
│    │        │            │              │              │均沒收銷燬之；編號2至5│
│    │        │            │              │              │所示之物均沒收；販賣第│
│    │        │            │              │              │二級毒品所得新臺幣伍佰│
│    │        │            │              │              │元沒收，如全部或一部不│
│    │        │            │              │              │能沒收時，以其財產抵償│
│    │        │            │              │              │之。                  │
└──┴────┴──────┴───────┴───────┴───────────┘
附表二：（轉讓甲基安非他命）
┌─┬────┬────────┬──────────┬───────┐
│編│轉讓對象│   時     間    │   地          點   │  罪      刑  │
│號│        │                │                    │              │
├─┼────┼────────┼──────────┼───────┤
│1 │黃秋蓉  │97年12月8日晚間8│嘉義市○區○○路與國│戊○○犯藥事法│
│  │        │時              │華街口              │第83條第1項之 │
│  │        │                │                    │轉讓禁藥罪，累│
│  │        │                │                    │犯，處有期徒刑│
│  │        │                │                    │捌月。        │
├─┼────┼────────┼──────────┼───────┤
│2 │丙○○  │97年12月間某日  │嘉義縣民雄鄉褔樂村光│戊○○犯藥事法│
│  │        │                │明二街230號3樓      │第83條第1項之 │
│  │        │                │                    │轉讓禁藥罪，累│
│  │        │                │                    │犯，處有期徒刑│
│  │        │                │                    │捌月。        │
├─┤        ├────────┤                    ├───────┤
│3 │        │編號2之後至98年1│                    │戊○○犯藥事法│
│  │        │月間某日        │                    │第83條第1項之 │
│  │        │                │                    │轉讓禁藥罪，累│
│  │        │                │                    │犯，處有期徒刑│
│  │        │                │                    │捌月。        │
├─┤        ├────────┤                    ├───────┤
│4 │        │編號3之後至98年1│                    │戊○○犯藥事法│
│  │        │月間某日        │                    │第83條第1項之 │
│  │        │                │                    │轉讓禁藥罪，累│
│  │        │                │                    │犯，處有期徒刑│
│  │        │                │                    │捌月。        │
├─┤        ├────────┤                    ├───────┤
│5 │        │編號4之後至98年1│                    │戊○○犯藥事法│
│  │        │月間某日        │                    │第83條第1項之 │
│  │        │                │                    │轉讓禁藥罪，累│
│  │        │                │                    │犯，處有期徒刑│
│  │        │                │                    │捌月。        │
├─┤        ├────────┤                    ├───────┤
│6 │        │編號5之後至98年1│                    │戊○○犯藥事法│
│  │        │月間某日        │                    │第83條第1項之 │
│  │        │                │                    │轉讓禁藥罪，累│
│  │        │                │                    │犯，處有期徒刑│
│  │        │                │                    │捌月。        │
├─┤        ├────────┤                    ├───────┤
│7 │        │編號6之後至98年1│                    │戊○○犯藥事法│
│  │        │月間某日        │                    │第83條第1項之 │
│  │        │                │                    │轉讓禁藥罪，累│
│  │        │                │                    │犯，處有期徒刑│
│  │        │                │                    │捌月。        │
├─┤        ├────────┤                    ├───────┤
│8 │        │編號7之後至98年1│                    │戊○○犯藥事法│
│  │        │月間某日        │                    │第83條第1項之 │
│  │        │                │                    │轉讓禁藥罪，累│
│  │        │                │                    │犯，處有期徒刑│
│  │        │                │                    │捌月。        │
├─┤        ├────────┤                    ├───────┤
│9 │        │編號8之後至98年1│                    │戊○○犯藥事法│
│  │        │月間某日        │                    │第83條第1項之 │
│  │        │                │                    │轉讓禁藥罪，累│
│  │        │                │                    │犯，處有期徒刑│
│  │        │                │                    │捌月。        │
├─┤        ├────────┤                    ├───────┤
│10│        │編號9之後至98年1│                    │戊○○犯藥事法│
│  │        │月間某日        │                    │第83條第1項之 │
│  │        │                │                    │轉讓禁藥罪，累│
│  │        │                │                    │犯，處有期徒刑│
│  │        │                │                    │捌月。        │
├─┤        ├────────┤                    ├───────┤
│11│        │編號10之後至98年│                    │戊○○犯藥事法│
│  │        │1月間某日       │                    │第83條第1項之 │
│  │        │                │                    │轉讓禁藥罪，累│
│  │        │                │                    │犯，處有期徒刑│
│  │        │                │                    │捌月。        │
└─┴────┴────────┴──────────┴───────┘
附表三：（應沒收之物品）
┌──┬────┬───────┬──────────┐
│編號│品    名│  數      量  │   用          途   │
├──┼────┼───────┼──────────┤
│ 1  │甲基安非│2包（含包裝袋 │所查獲之第二級毒品  │
│    │他命    │毛重共1公克） │                    │
├──┼────┼───────┼──────────┤
│ 2  │上開毒品│2個           │供販賣甲基安非他命所│
│    │之包裝袋│              │用之物              │
├──┼────┼───────┼──────────┤
│ 3  │吸管    │2支           │供販賣甲基安非他命所│
│    │        │              │用之物              │
├──┼────┼───────┼──────────┤
│ 4  │00000000│1具（含SIM卡1 │供販賣甲基安非他命所│
│    │44號行動│張）          │用之物              │
│    │電話    │              │                    │
├──┼────┼───────┼──────────┤
│ 5  │夾鏈袋（│41個          │供販賣甲基安非他命預│
│    │未使用）│              │備之物              │
└──┴────┴───────┴──────────┘

司法院資訊處製作；財團法人民間司法改革基金會備份。
